臺灣臺中地方法院刑事判決　　　　　　　 96年度訴字第243號
聲　請　人　臺灣臺中地方法院檢察署檢察官
被　　　告　甲○○
上列被告因違反電信法等案件，經檢察官聲請簡易判決處刑（95
年度偵字第24559號），本院沙鹿簡易庭認不宜逕以簡易判決處
刑（96年度沙簡字第37號），簽移本院刑事庭改依通常程序審理
，被告於準備程序中就被訴事實為有罪之陳述，受命法官於聽取
當事人之意見後，由本院合議庭裁定由受命法官獨任以簡式審判
程序判決如下：
    主    文
甲○○意圖為自己不法之利益，以無線方式，盜用他人電信設備
通信，累犯，處有期徒刑伍月，如易科罰金，以新臺幣壹仟元折
算壹日，NOKIA廠牌行動電話壹具沒收；又意圖為自己不法之所
有，而侵占遺失物，處罰金新臺幣陸仟元，如易服勞役，以新臺
幣壹仟元折算壹日。
    犯罪事實
一、甲○○前因妨害自由案件，經本院以九十一年度易字第一八
    一五號判決有期徒刑四月確定，甫於民國九十二年二月二十
    一日執行完畢，詎仍不知悔改，於九十五年八月十九日下午
    ，在臺中縣大雅鄉○○路九十一之一號發條橘子泡沫紅茶店
    外拾獲臺灣大哥大股份有限公司（下稱臺灣大哥大公司）所
    有前由乙○○管領使用，然已遺失之門號00000000
    00號行動電話之SIM卡一張，竟意圖為自己不法之所有，
    予以侵占入己，得手後，復意圖為自己不法之利益，基於以
    無線方式，盜用他人電信設備通信之繼續犯意，自同年八月
    二十二日起至同年九月二十一日止，將該張SIM卡植入其所
    有之NOKIA廠牌、序號000000000000000號
    行動電話之電信器材，而以無線方式，多次盜撥使用乙○○
    向臺灣大哥大公司申請使用0000000000號行動電
    話門號之電信設備與人通話多次，致使臺灣大哥大公司之電
    信通訊系統陷於錯誤，加以接收並提供服務，其因而得以享
    受免付新臺幣（下同）一萬一千九百一十六元（計算式：
    10731＋1185＝11916元，聲請簡易判決書誤載為一萬二千一
    百零八元，惟蒞庭檢察官業已當庭更正）通話費之利益，嗣
    經乙○○接獲帳單後始知上情並報警處理。
二、案經臺中縣警察局清水分局報告臺灣臺中地方法院檢察署檢
    察官聲請簡易判決處刑，本院沙鹿簡易庭認不宜逕以簡易判
    決處刑，簽移本院刑事庭改依通常程序審理。
    理    由
一、按現行刑事訴訟法為保障被告之反對詰問權，排除具有虛偽
    危險性之傳聞證據，以求實體真實之發見，於該法第一百五
    十九條第一項明定被告以外之人於審判外之言詞或書面陳述
    ，除法律有規定者外，不得作為證據。又被告以外之人於審
    判外之陳述，雖不符前四條之規定（即刑事訴訟法第一百五
    十九條之一至同條之四），而經當事人於審判程序同意作為
    證據，法院審酌該言詞陳述或書面陳述作成時之情況，認為
    適當者，亦得為證據；當事人、代理人或辯護人於法院調查
    證據時，知有第一百五十九條第一項不得為證據之情形，而
    未於言詞辯論終結前聲明異議者，視為有前項之同意，刑事
    訴訟法第一百五十九條之五定有明文。本件檢察官、被告並
    未就卷內證據資料之證據能力有所爭執，且迄於言詞辯論終
    結前，均未主張有刑事訴訟法第一百五十九條第一項不得為
    證據之情形，是應認已同意卷內證據均得作為證據，且經本
    院審酌後，認無不適當之情形，應認本案調查之卷內證據均
    有證據能力，合先敘明。
二、上揭犯罪事實，業據被告甲○○於偵查中及本院審理時均坦
    承不諱，核與被害人乙○○於警詢中指述及偵查中具結證述
    情節相符，且有0000000000號行動電話門號之通
    聯調閱查詢單、通話費明細單及臺灣大哥大公司九十五年九
    月份電信費帳單各一件在卷可參，足見被告自白與事實相符
    ，應堪採信。本件事證明確，被告上開犯行，堪以認定。
三、按電信法第五十六條第一項之罪，以意圖為自己或第三人不
    法之利益，使用有線、無線或其他電磁方式，盜接或盜用他
    人電信通信設備為要件，該罪之處罰詐得免繳電信通信費用
    之不法利益規定，乃刑法詐欺得利罪之特別法，依特別法優
    於普通法之原則，自毋庸再論以刑法詐欺得利罪（最高法院
    八十八年度臺非字第四三號判決意旨及八十八年一月十九日
    八十八年度第一次刑事庭會議紀錄決議參照）。故核被告所
    為，係犯刑法第三百三十七條侵占遺失物罪及電信法第五十
    六條第一項意圖為自己不法利益，以無線方式盜用他人電信
    設備通信罪。又被告自九十五年八月二十二日起至同年九月
    二十一日止，將該枚晶片植入其所有之NOKIA廠牌、序號0
    00000000000000號行動電話之電信器材，而
    連貫、反覆以無線方式，多次盜撥使用乙○○向臺灣大哥大
    公司申請使用0000000000號行動電話門號之電信
    設備與人通話之犯行，應認係集合多數犯罪行為而僅成立一
    罪。又被告所犯上開侵占遺失物罪及意圖為自己不法利益盜
    用他人電信設備通信罪二罪間，犯意各別、罪名有異，應予
    分論併罰。又被告有如事實欄所載之前科，有臺灣臺中地方
    法院檢察署刑案資料查註紀錄表、臺灣高等法院被告前案紀
    錄表各一紙在卷可按，其受有期徒刑之執行完畢後五年以內
    故意再犯本案中電信法第五十六條第一項意圖為自己不法利
    益，以無線方式盜用他人電信設備通信罪之有期徒刑以上之
    罪，為累犯，應依刑法第四十七條第一項規定加重其刑。爰
    審酌被告素行不良，猶不知謹慎行事，竟將他人遺失之行動
    電話SIM卡侵占入己，復將該張SIM卡植入其所有之行動電話
    內加以盜撥使用，徒增被害人生活不便及財產損失，且盜打
    之金額非低，及其品行、智識程度、犯罪之動機、目的、手
    段、所生危害，且犯罪後尚能坦承全部犯行，態度尚稱良好
    等一切情狀，分別量處如主文所示之刑，並分別就所判處有
    期徒刑及罰金部分，諭知易科罰金及易服勞役之折算標準，
    以示懲儆。末按電信法第六十條固規定「犯第五十六條至第
    五十八條之罪者，其電信器材，不問屬於犯人與否，沒收之
    。」，但觀之電信法第五十六條第二項規定「意圖供自己或
    第三人盜接或盜用『他人電信設備』通信，而製造、變造或
    輸入『電信設備』者」或「意圖供第三人盜接或盜用『他人
    電信設備』通信，而販賣、轉讓、出租或出借『電信器材』
    者」，可知法條之中供行為人犯罪之工具為所謂之『電信器
    材』，方為同法第六十條應沒收之物。是以被害人乙○○所
    管領使用之行動電話門號0000000000號SIM卡，
    應為法條中所謂之「他人電信設備」，而非應依第六十條規
    定義務沒收之「電信器材」（參照九十年十一月二十二日臺
    灣高等法院暨所屬法院九十年法律座談會彙編九十一年七月
    第四二八至四二九頁），爰不諭知沒收。至於被告所有之上
    開NOKIA廠牌行動電話一具，係被告犯電信法第五十六條第
    一項之罪所使用之「電信器材」，爰依電信法第六十條規定
    ，宣告沒收。
據上論斷，應依刑事訴訟法第四百五十二條、第二百七十三條之
一第一項、第二百九十九條第一項前段，電信法第五十六條第一
項、第六十條，刑法第十一條、第三百三十七條、第四十七條第
一項、第四十一條第一項前段、第四十二條第三項，刑法施行法
第一條之一第一項、第二項前段，判決如主文。
中　　華　　民　　國　　96　　年　　3 　　月　　12　　日
                  刑事第十庭    法  官  黃炫中
上正本證明與原本無異。
如不服本判決，應於送達後十日內向本院提出上訴狀（須附繕
本），上訴於台灣高等法院台中分院。
                                書記官  黃珮華
中　　華　　民　　國　　96　　年　　3 　　月　　12　　日
附錄論罪科刑法條
中華民國刑法第337條
（侵占遺失物罪）
意圖為自己或第三人不法之所有，而侵占遺失物、漂流物或其他
離本人所持有之物者，處 5 百元以下罰金。
電信法第56條
意圖為自己或第三人不法之利益，以有線、無線或其他電磁方式
，盜接或盜用他人電信設備通信者，處5年以下有期徒刑，得併
科新台幣150萬元以下罰金。
意圖供自己或第三人盜接或盜用他人電信設備通信，而製造、變
造或輸入電信器材者，處1年以上7年以下有期徒刑，得併科新台
幣3百萬元以下罰金。意圖供第三人盜接或盜用他人電信設備通
信，而販賣、轉讓、出租或出借電信器材者，亦同。
意圖供自己或第三人犯罪之用而持有前項之電信器材者，處 3 年
以下有期徒刑，得併科新台幣50萬元以下罰金。
第 1 項及第 2 項之未遂犯罰之。
